臺灣臺中地方法院刑事判決　
110年度簡上字第59號
上  訴  人  
即  被  告  葉敏吉


上列上訴人即被告因竊盜案件，不服本院民國109年12月7日109 
年度簡字第1359號第一審簡易判決（起訴書案號：109年度偵字
第30221、32065、33117號），提起上訴，本院判決如下：
    主    文
上訴駁回。
    犯罪事實
一、葉敏吉個別4次基於意圖為自己不法所有之竊盜犯意，分別
    於附表一所示時間、地點，趁無人注意之際，徒手竊取他人
    財物得手（詳細被害人、時間、地點、行竊過程及遭竊之物
    詳如附表一所示）。嗣附表一所示被害人發現物品遭竊而報
    警處理，始循線查悉上情。
二、案經吳宜紋、陳淑玲、洪美雪、張芳杰分別訴由臺中市政府
    警察局第一分局、第二分局、大雅分局報告臺灣臺中地方檢
    察署檢察官偵查起訴。
    理    由
一、程序部分
  ㈠按被告於第二審經合法傳喚，無正當之理由不到庭者，得不
    待其陳述，逕行判決，刑事訴訟法第371條定有明文。次按
    對於簡易判決處刑不服而上訴者，得準用上開規定，此觀諸
    刑事訴訟法第455條之1第3項之規定自明。查上訴人即被告
    葉敏吉（下稱被告）經本院合法傳喚，於民國110年10月12
    日審判期日無正當理由未到庭，有本院送達證書、刑事報到
    單、被告之個人戶籍資料（完整姓名）查詢結果、臺灣高等
    法院在監在押全國紀錄表、通緝紀錄表在卷可稽，爰不待其
    陳述而為一造辯論判決。至被告雖曾於110年3月24日於準備
    程序及於同年4月29日具狀向本院陳稱：其在監執行，要請
    配偶委任律師為其辯護，才要進行答辯云云（見本院簡上字
    卷第106至107、111頁），查被告於110年6月9日因另案執行
    完畢出監（見本院卷第251頁），應無不便選任辯護人之情
    事，然迄至110年10月12日本院審判期日，被告均未具狀陳
    報選任辯護人，甚至被告於本案審判期日，經本院合法傳喚
    ，無正當之理由不到庭，足見被告上開所述理由，顯非實在
    ，附此敘明。　
  ㈡證據能力
  ⒈以下本案所引用被告以外之人於審判外之言詞或書面陳述，
    均經本院於審判時當庭直接提示而為合法調查，檢察官同意
    作為證據（見本院簡上字卷第295頁），被告除經本院合法
    傳喚，無正當理由未到庭外，亦無以書狀爭執證據能力，本
    院審酌前開證據作成或取得狀況，均無非法或不當取證之情
    事，亦無顯不可信情況，故認為適當而均得作為證據。是前
    開證據，依刑事訴訟法第159 條之5 規定，均具有證據能力
    。
  ⒉除法律另有規定外，實施刑事訴訟程序之公務員因違背法定
    程序取得之證據，其有無證據能力之認定，應審酌人權保障
    及公共利益之均衡維護，刑事訴訟法第158 條之4定有明文
    。本案所引用之非供述證據，並無證據證明係實施刑事訴訟
    程序之公務員違背法定程序所取得，且檢察官、被告均未表
    示無證據能力，自應認均具有證據能力。
二、認定犯罪事實所憑證據及理由
　　上開犯罪事實，業經被告於檢察事務官詢問時坦承不諱（見
    第30221號偵卷第147至150頁），核與告訴人吳宜紋、陳淑
    玲、洪美雪、張芳杰於警詢中指訴情節相符（見第30221號
    偵卷第69至73頁、第32065號偵卷第71至77頁、第33117號偵
    卷第73、77至81頁），且有如附表一「證據清單欄」所示證
    據在卷可佐，足認被告之自白與上開事證相符，堪以採信。
三、論罪部分
  ㈠核被告所為，均係犯刑法第320條第1項之竊盜罪。被告所犯
    上開4次竊盜犯行，犯意各別，行為互殊，應分論併罰。
  ㈡是否適用累犯規定之說明
　⒈按刑法關於累犯之規定，以受徒刑之執行完畢，或一部之執
    行而赦免後，5年以內故意再犯有期徒刑以上之罪者，為其
    成立要件，此觀刑法第47條第1項規定甚明。所謂執行完畢
    ，其在監獄執行期滿者，固不待言；如係經假釋出監者，依
    刑法第79條第1項前段之規定，須在無期徒刑假釋後滿20年
    ，或在有期徒刑所餘刑期內未經撤銷假釋者，其未執行之刑
    ，始得以已執行論。再被告犯數罪而受二以上徒刑之執行，
    倘符合數罪併罰並經裁定應執行刑者，在所裁定之執行刑尚
    未全部執行完畢以前，各罪之宣告刑均不發生執行完畢之問
    題。至若非屬數罪併罰，而係由檢察官分別簽發執行指揮書
    接續執行者，其所受二以上徒刑本係得各別獨立執行之刑，
    雖依刑法第79條之1規定，合併計算假釋期間結果，最低應
    執行之期間得以放寬；惟此與累犯之規定，應分別觀察與適
    用，尚不能因有上揭刑法第79條之1規定，即因此就累犯規
    定另作例外之解釋。於此情形，其接續執行之二以上徒刑，
    應以核准開始假釋之時間為基準，倘於核准開始假釋時，原
    各得獨立執行之徒刑，其中之一依其執行指揮書已執行期滿
    者，即得認為與上開累犯之構成要件相符（最高法院103年
    度台非字第251號判決意旨參照）。
　⒉被告前因⑴施用毒品案件，經臺灣彰化地方法院（下稱彰化地
    院）以105年度訴字第209號判決判處有期徒刑1年確定；⑵竊
    盜案件，經彰化地院以105年度簡字第1175號判決判處有期
    徒刑6月（3罪）、5月、4月，應執行有期徒刑1年6月確定；
    ⑶施用毒品案件，經彰化地院以105年度訴字第515號判決判
    處有期徒刑1年確定；⑷竊盜案件，經臺灣新北地方法院（下
    稱新北地院）以106年度簡字第481號判決判處有期徒刑3月
    確定，上開⑴⑵⑶⑷各罪，經聲請法院裁定應執行有期徒刑3年6
    月確定（下稱甲案）。⑸竊盜等案件，經彰化地院以105年度
    簡字第1412號判決判處有期徒刑3月（5罪）、3月，應執行
    有期徒刑10月確定；⑹竊盜案件，經臺灣桃園地方法院（下
    稱桃園地院）以106年度審簡字第459號判決判處有期徒刑3
    月確定，前揭⑸⑹各罪，經聲請法院裁定應執行有期徒刑1年
    確定。上開各罪經接續執行即甲案自105年8月23日至109年2
    月22日止（構成累犯）、乙案自109年2月23日至110年2月2
    日止（不構成累犯），嗣經合併計算其最低應執行期間後，
    於109年3月5日縮短刑期假釋出監並付保護管束。惟前開假
    釋嗣後遭撤銷，應執行殘刑有期徒刑8月又25日，嗣於110年
    6月9日始執行完畢出監等情，有臺灣高等法院被告前案紀錄
    表1份在卷可憑（見本院簡上字卷第191至219頁）。
　⒊揆諸上開說明，被告就甲案部分既已於109年2月22日執行完
    畢，其於上開甲案之徒刑執行完畢後，5年以內故意再犯本
    案有期徒刑以上之各罪，依上開說明，均應構成累犯。審酌
    被告已受上開甲案之徒刑執行，猶再犯本案各罪，足見前案
    徒刑執行之成效不彰，主觀上具有特別之惡性，而有刑罰反
    應力薄弱之情形。是綜合本案犯罪情節，認依累犯規定加重
    最低本刑，並不致使被告所受之刑罰超過其所應負擔之罪責
    ，亦不會造成其人身自由因此遭受過苛之侵害，無違憲法罪
    刑相當原則及比例原則，故依司法院釋字第775號解釋意旨
    ，依刑法第47條第1項規定，均加重其刑。 
四、上訴論斷部分
  ㈠原審經審判結果，以被告上開竊盜犯行事證明確，適用刑法
    第320條第1項、第47條第1項、第51條第5款、第41條第1項
    前段、第8項、第38條之1第1項、第3項、刑法施行法第1條
    之1第1項，審酌被告不思合法獲取財物，率爾竊盜，侵害被
    害人等之財產法益，守法觀念淡薄，行為殊值非難；考量被
    告坦承犯行，但未與附表一所示告訴人達成和解或賠償所受
    損害之犯後態度，兼衡被告之智識程度、生活狀況（見第30
    221號偵卷第61頁）暨各犯行所生實害及犯罪手段等一切情
    狀，分別量處如附表二所示之刑，均諭知如易科罰金，以新
    臺幣1 千元折算1日，並考量犯行時間相近、罪質雷同等情
    事而為整體評價，定應執行有期徒刑10月，諭知如易科罰金
    ，以新臺幣1千元折算1日，併敘明犯罪所得沒收之理由（詳
    如後述）。經核原判決已具體斟酌刑法第57條各款所列情形
    而為量定，未逾法定刑之範圍，亦與罪刑相當原則、比例原
    則無違，要無輕重失衡或偏執一端之情形，尚屬妥適。
  ㈡被告上訴意旨雖謂：原審量刑過重，且本案不構成累犯；另
    請安排其與附表一所示告訴人進行調解等語（見本院簡上字
    卷第15、16、105頁）。惟查：
　⒈被告係於上開甲案徒刑執行完畢後，5年以內故意再犯本案有
    期徒刑以上之各罪，均為累犯，已如前述；且原審經審酌被
    告甲案部分犯行與本案同為竊盜案件，認其於受該甲案處罰
    後再犯本案件，有刑罰反應力薄弱情形，且具特別惡性，依
    刑法第47條第1項規定，加重其本案各犯行之刑度乙節，經
    核並無違誤。是被告上訴意旨謂：本案不應適用累犯規定加
    重其刑云云，委無足採。
　⒉按量刑輕重係屬事實審法院得依職權自由裁量之事項，茍已
    斟酌刑法第57條各款所列情狀而未逾法定刑度，即不得遽指
    為違法。經核原判決認事用法，核無不合，量刑亦屬允當，
    無任何偏重不當或違法之處，已如前述；又被告雖稱願與附
    表一所示告訴人進行調解等語，惟被告於本院審理期日，卻
    無正當理由未到庭，實難認其有何與上述被害人達成調解並
    賠償損失之意願。是以，被告上訴意旨指摘量刑過重、願與
    上開告訴人調解等語，為無理由。
　⒊綜上所述，被告執以前詞指摘原判決適用累犯規定違誤及量
    刑過重云云，均不足採，其上訴為無理由，應予駁回。
　㈢沒收與否之說明
　　按犯罪所得，屬於犯罪行為人者，沒收之。前二項之沒收，
    於全部或一部不能沒收或不宜執行沒收時，追徵其價額，刑
    法第38條之1第1項、第3項分別定有明文。查被告竊得如附
    表一「竊取財物欄」所示之物，均為其犯罪所得，且未扣案
    ，均應依刑法第38條之1第1項、第3項規定，於被告各該犯
    行項下宣告沒收，於全部或一部不能沒收或不宜執行沒收時
    ，追徵其價額。
據上論斷，應依刑事訴訟法第455條之1第1項、第3項、第371條
、第368條、第364條，判決如主文。
本案經檢察官郭景銘提起公訴，檢察官陳君瑜、林卓儀到庭執行
職務。
中　　華　　民　　國　　110 　年　　10　　月　　28　　日
                  刑事第五庭  審判長法  官  唐中興
                                    法  官  黃佳琪
                                    法  官  李怡真
以上正本證明與原本無異。
不得上訴。
　　　　　　　　　　　　　　　　　  書記官  林怡君
中　　華　　民　　國　　110 　年　　10　　月　　29　　日
附錄本案論罪科刑法條全文：
中華民國刑法第320條
意圖為自己或第三人不法之所有，而竊取他人之動產者，為竊盜
罪，處5年以下有期徒刑、拘役或50萬元以下罰金。
意圖為自己或第三人不法之利益，而竊佔他人之不動產者，依前
項之規定處斷。
前二項之未遂犯罰之。

附表一：（時間：民國；金額：新臺幣）
編號 被害人 時間 行竊方式 竊取財物 證據清單   地點    1 吳宜紋 109年8月14日晚上10時20分許 騎乘車牌號碼000-000普通重型機車前往左列地點，於左列時間，徒手竊取由該店店長吳宜紋負責管領之右列物品得手後，旋即騎乘上開機車離開現場。 【即起訴書附表編號1所示】 靛藍色盒裝麥卡倫威士忌酒1瓶（價值1,980元） (一)109年度偵字第30221號卷 ⒈現場地圖及臺中市○○○道○段000號全家便利商店監視器錄影翻拍照片11張（第75-85、89-99頁） ⒉全家便利商店麥卡倫威士忌進貨清單（第87頁） ⒊車牌號碼000-000號普通重型機車車輛詳細資料報表第101頁）   臺中市○區○○○道0段000號「全家便利商店」    2 陳淑玲 109年9月7日中午12時18分許  由不知情之劉書友騎乘車牌號碼000-000號普通重型機車（未懸掛車牌）搭載葉敏吉抵達左列地點，葉敏吉於左列時間進入該店後，徒手竊取由該店經理陳淑玲負責管領之右列商品得手後，旋即搭乘不知情之劉書友騎乘前開機車離去。 【即起訴書附表編號2所示】 ⒈噶瑪蘭經典獨奏威士忌原酒1瓶（價值共3,220元） ⒉噶瑪蘭經典獨奏威士忌原酒（波特桶）2瓶（單價3,220元，價值合計6,440元）。 (一) 109年度偵字第32065號卷 【附表一編號2】 ⒈路口監視器錄影翻拍照片2張（第79頁） ⒉監視器錄影翻拍照片14張-臺中市○區○○路○段000號全聯福利中心（第81-93頁） 【附表一編號3】 ⒈路口監視器錄影翻拍照片7張（第95、109-113頁） ⒉監視器錄影翻拍照片13張-臺中市○區○○路00號全聯福利中心（第97-109頁）   臺中市○區○○路0段000號「全聯福利中心」    3 洪美雪 109年9月7日中午12時30分許  由不知情劉書友騎乘車牌號碼000-000號普通重型機車（未懸掛車牌）搭載葉敏吉前往左列地點，葉敏吉於左列時間進入該店後，徒手竊取由該店經理洪美雪負責管領之右列商品得手後，旋即搭乘不知情之劉書友騎乘前開機車離去。 【即起訴書附表編號3所示】 金門58高粱酒9瓶（價值共4,581元）。    臺中市○區○○路00號「全聯福利中心」    4 張芳杰 109年8月22日晚上7時19分許 於左列時間，騎乘懸掛竊取之車牌號碼000-000號車牌之普通重型機車（原懸掛車牌號碼000-000號車牌；竊取車牌部分，業經另案判決確定）抵達左列地點，進入店內後，徒手竊取由該店店長張芳杰負責管領之右列商品得手，並隨即逃離現場。 【即起訴書附表編號4所示】 ⒈蘇格登12年單一麥芽威士忌酒1瓶（價值1,310元)。 ⒉百富12年單一麥芽威士忌酒2瓶（價值共2,998元)。 ⒊蘇格登12年單一麥芽雪莉桶風味威士忌酒1瓶（價值1,400元)。  (一)109年度偵字第33117號卷 ⒈監視器錄影翻拍照片-臺中市○○區○○路0號（第83-92頁） ⒉路口監視器錄影翻拍照片1張（第93頁） ⒊車牌號碼000-000號普通重型機車車輛詳細資料報表（第97頁） ⒋車牌號碼000-000號普通重型機車車輛詳細資料報表（第99頁） ⒌臺中市政府警察局大雅分局刑案現場勘查報告-檢附現場採證照片35張（第163-184頁）   臺中市○○區○○路0號「統一便利商店」    

附表二：
編號 犯罪事實 原審判決宣告刑及沒收 1 附表一編號1（即起訴書附表編號1） 葉敏吉犯竊盜罪，累犯，處有期徒刑參月，如易科罰金，以新臺幣壹仟元折算壹日。未扣案之犯罪所得即靛藍色盒裝麥卡倫威士忌壹瓶，沒收，於全部或一部不能沒收或不宜執行沒收時，追徵其價額。 2 附表一編號2（即起訴書附表編號2） 葉敏吉犯竊盜罪，累犯，處有期徒刑伍月，如易科罰金，以新臺幣壹仟元折算壹日。未扣案之犯罪所得即噶瑪蘭經典獨奏威士忌原酒壹瓶、噶瑪蘭經典獨奏威士忌原酒（波特桶）貳瓶，均沒收，於全部或一部不能沒收或不宜執行沒收時，追徵其價額。 3 附表一編號3（即起訴書附表編號3） 葉敏吉犯竊盜罪，累犯，處有期徒刑肆月，如易科罰金，以新臺幣壹仟元折算壹日。未扣案之犯罪所得即金門58高粱酒玖瓶，均沒收，於全部或一部不能沒收或不宜執行沒收時，追徵其價額。 4 附表一編號4（即起訴書附表編號4） 葉敏吉犯竊盜罪，累犯，處有期徒刑肆月，如易科罰金，以新臺幣壹仟元折算壹日。未扣案之犯罪所得即蘇格登12年單一麥芽威士忌酒壹瓶、百富12年單一麥芽威士忌貳瓶、蘇格登12年單一麥芽雪莉桶風味威士忌酒壹瓶，均沒收，於全部或一部不能沒收或不宜執行沒收時，追徵其價額。